【裁判字號】    95,重訴,220
【裁判日期】    950912
【裁判案由】    清償債務
【裁判全文】
臺灣桃園地方法院民事判決             95年度重訴字第220號
原      告  華南商業銀行股份有限公司
法定代理人  甲○○
訴訟代理人  丙○○
被      告  科達生技股份有限公司
兼 上列1人
法定代理人  乙○○    住同上
被      告  丁○○    住桃園縣.
                        之3號.
上列當事人間清償債務事件，於民國95年8 月29日言詞辯論終結
，本院判決如下：
    主    文
被告應連帶給付原告新台幣肆佰柒拾參萬貳仟貳佰肆拾參元，及
自民國九十五年七月十七日起至清償日止，按年息百分之三點八
七計算之利息，暨逾期六個月以內者，按上開利率百分之十，逾
期六個月以上者，按上開利率百分之二十計算之違約金。
被告應連帶給付原告新台幣柒佰玖拾玖萬玖仟玖佰玖拾伍元，及
自民國九十五年六月十四日起至清償日止，按年息百分之三點八
七計算之利息，暨自民國九十五年七月十四日起至清償日止，逾
期六個月以內者，按上開利率百分之十，逾期六個月以上者，按
上開利率百分之二十計算之違約金。
訴訟費用由被告連帶負擔。
    事    實
甲、原告方面：
  一、聲明：如主文所示。
  二、陳述：
    (一)被告科達生技股份有限公司（下稱科達公司）於民國94年
      10月11日邀同被告乙○○、丁○○為連帶保證人，向原告
      借得新台幣（下同）1,000 萬元，並立有授信動撥申請書
      兼借款憑證1 紙，借款期間自94年10月11日起至97年9 月
      11日止，借款利率為年息3.7 ％（以原告定儲利率指數加
      碼年率1.78％），嗣後依原告定儲利率指數機動調整之，
      兩造約定被告科達公司應以每1 個月為1 期，按月平均攤
      還本金，並按月計付利息1 次，如借款人有授信約定書第
      6 條所列各款情形之1 （含1 期未依約履行），經原告催
      告後，原告得主張借款人喪失期限利益，債務視為全部到
      期，並自遲延之日起，逾期清償在6 個月以內者，按上開
      利率10％，逾期6 個月以上者，按上開利率20％計付違約
      金，另連帶保證人即被告乙○○、丁○○則依保證書之約
      定，與借款人被告科達公司負連帶清償之責。
    (二)被告科達公司另於94年11月14日邀同被告乙○○、丁○○
      為連帶保證人，向原告借得1,000 萬元，並立有授信動撥
      申請書兼借款憑證1 紙，借款期間自94年11月14日起至97
      年10月14日止，借款利率為年息3.7 ％（以原告定儲利率
      指數加碼年率1.78％），嗣後依原告定儲利率指數機動調
      整之，兩造約定被告科達公司應以每1 個月為1 期，按月
      平均攤還本金，並按月計付利息1 次，如借款人有授信約
      定書第6 條所列各款情形之1 （含1 期未依約履行），經
      原告催告後，原告得主張借款人喪失期限利益，債務視為
      全部到期，並自遲延之日起，逾期清償在6 個月以內者，
      按上開利率10％，逾期6 個月以上者，按上開利率20％計
      付違約金，另連帶保證人即被告乙○○、丁○○則依保證
      書之約定，與借款人被告科達公司負連帶清償之責。
    (三)詎借款人即被告科達公司自95年6 月27日起即有授信約定
      書第6 條第5 款之存款不足退票情事，就上開第2 筆借款
      亦未依約繳納本息，經原告催告後債務已視為全部到期，
      而原告於95年7 月7 日後之定儲利率指數為2.09％，加年
      率1.78％計算即為3.87％。被告科達公司目前就第1 筆借
      款尚積欠借款本金4,732,243 元，及自95年7 月17日起至
      清償日止，按年息3.87％計算之利息，暨逾期6 個月以內
      者，按上開利率10％，逾期6 個月以上者，按上開利率20
      ％計算之違約金，就第2 筆借款尚積欠借款本金7,999,99
      5 元，及自95年6 月14日起至清償日止，按年息3.87％計
      算之利息，暨自95年7 月14日起至清償日止，逾期6 個月
      以內者，按上開利率10％，逾期6 個月以上者，按上開利
      率20％計算之違約金。
    (四)綜上，爰依消費借貸及連帶保證之法律關係訴請如訴之聲
      明。
  三、證據：提出授信約定書及催告函各3 件、授信動撥申請書
            兼借款憑證、放款交易明細帳各2 件、保證書及授
            信契約書（週轉性支出專用）、存款往來明細表、
            原告定儲利率指數歷次變動明細表各1 件（以上均
            影本）為證。
乙、被告方面：
    被告均未於言詞辯論期日到場，亦未提出書狀作何聲明或陳
    述。
    理    由
一、本件被告3 人經合法通知，均未於言詞辯論期日到場，核無
    民事訴訟法第386 條各款所列情形，爰依原告之聲請，由其
    一造辯論而為判決。
二、本件原告主張：被告科達公司於94年10月11日邀同被告乙○
    ○、丁○○為連帶保證人，向原告借得1,000 萬元，並立有
    授信動撥申請書兼借款憑證1 紙，借款期間自94年10月11日
    起至97年9 月11日止，借款利率為年息3.7 ％（以原告定儲
    利率指數加碼年率1.78％），嗣後依原告定儲利率指數機動
    調整之，兩造約定被告科達公司應以每1 個月為1 期，按月
    平均攤還本金，並按月計付利息1 次；被告科達公司另於94
    年11月14日邀同被告乙○○、丁○○為連帶保證人，向原告
    借得1,000 萬元，並立有授信動撥申請書兼借款憑證1 紙，
    借款期間自94年11月14日起至97年10月14日止，借款利率為
    年息3.7 ％（以原告定儲利率指數加碼年率1.78％），嗣後
    依原告定儲利率指數機動調整之，兩造約定被告科達公司應
    以每1 個月為1 期，按月平均攤還本金，並按月計付利息1
    次，上開2 筆借款均約定如借款人有授信約定書第6 條所列
    各款情形之1 （含1 期未依約履行），經原告催告後，原告
    得主張借款人喪失期限利益，債務視為全部到期，並自遲延
    之日起，逾期清償在6 個月以內者，按上開利率10％，逾期
    6 個月以上者，按上開利率20％計付違約金，另連帶保證人
    即被告乙○○、丁○○則依保證書之約定，與借款人被告科
    達公司負連帶清償之責；詎借款人即被告科達公司自95年6
    月27日起即有授信約定書第6 條第5 款之存款不足退票情事
    ，就上開第2 筆借款亦未依約繳納本息，經原告催告後債務
    已視為全部到期，而原告於95年7 月7 日後之定儲利率指數
    為2.09％，加年率1.78％計算即為3.87％。被告科達公司目
    前就第1 筆借款尚積欠借款本金4,732,243 元，及自95年7
    月17日起至清償日止，按年息3.87％計算之利息，暨逾期6
    個月以內者，按上開利率10％，逾期6 個月以上者，按上開
    利率20％計算之違約金，就第2 筆借款尚積欠借款本金7,99
    9,995 元，及自95年6 月14日起至清償日止，按年息3.87％
    計算之利息，暨自95年7 月14日起至清償日止，逾期6 個月
    以內者，按上開利率10％，逾期6 個月以上者，按上開利率
    20％計算之違約金之事實，業據原告提出授信約定書及催告
    函各3 件、授信動撥申請書兼借款憑證、放款交易明細帳各
    2 件、保證書及授信契約書（週轉性支出專用）、存款往來
    明細表、原告定儲利率指數歷次變動明細表各1 件（以上均
    影本）為證，核與其所主張相符。
三、按民事訴訟法第280 條第1 項前段、同條第3 項前段分別規
    定：「當事人對於他造主張之事實，於言詞辯論時不爭執者
    ，視同自認」；「當事人對於他造主張之事實，已於相當時
    期受合法之通知，而於言詞辯論期日不到場，亦未提出準備
    書狀爭執者，準用第1 項之規定」。本件被告3 人均已於相
    當時期受合法之通知，而未於言詞辯論期日到場爭執，亦未
    提出書狀作何抗辯，依前開條文所述，自應認被告對原告主
    張之事實視同自認，是堪信原告之主張為真實。
四、從而，原告依消費借貸及連帶保證契約請求被告應連帶給付
    第1 筆欠款本金4,732,243 元，及自95年7 月17日起至清償
    日止，按年息3.87％計算之利息，暨逾期6 個月以內者，按
    上開利率10％，逾期6 個月以上者，按上開利率20％計算之
    違約金，及被告應連帶給付第2 筆欠款本金7,999,995 元，
    自95年6 月14日起至清償日止，按年息3.87％計算之利息，
    暨自95年7 月14日起至清償日止，逾期6 個月以內者，按上
    開利率10％，逾期6 個月以上者，按上開利率20％計算之違
    約金為有理由，應予准許。
五、據上論結，原告之訴為有理由，依民事訴訟法第385 條第1
    項前段、第85條第2 項，判決如主文。
中    華    民    國    95    年    9     月    12    日
                  民事第一庭    法  官  郭琇玲
以上正本係照原本作成
如對本判決上訴，須於判決送達後20日內向本院提出上訴狀
中    華    民    國    95    年    9     月    12    日
                            書記官  林蕙鴻


司法院資訊處製作；財團法人民間司法改革基金會備份。
